臺灣臺中地方法院民事裁定
111年度聲字第305號
聲  請  人  楊湄鳳即楊碧鳳

相  對  人  彰化商業銀行股份有限公司

法定代理人  凌忠嫄  
上列當事人間請求停止執行事件，本院裁定如下：
    主    文
聲請駁回。
    理    由
一、聲請意旨略以：聲請人於民國111年6月1日起訴確認相對人
    所持之債權憑證所載債權不存在，爰聲請停止本院110年度
    司執字第79481號案件（執行名義為107年度司執字第37938
    號債權憑證，原始執行名義為91年度促字第5567號支付命令
    ）之強制執行等語。
二、按強制執行程序開始後，除法律另有規定外，不停止執行；
    有回復原狀之聲請，或提起再審或異議之訴，或對於和解為
    繼續審判之請求，或提起宣告調解無效之訴、撤銷調解之訴
    ，或對於許可強制執行之裁定提起抗告時，法院因必要情形
    或依聲請定相當並確實之擔保，得為停止強制執行之裁定，
    強制執行法第18條定有明文。再按債務人主張支付命令上所
    載債權不存在而提起確認之訴者，法院依債務人聲請，得許
    其提供相當並確實之擔保，停止強制執行，民國104年7月1
    日修正公布之民事訴訟法（下稱修正後民事訴訟法）第521
    條第3項定有明文。至債務人對於支付命令未於法定期間合
    法提出異議者，支付命令與確定判決有同一之效力。前項支
    付命令有民事訴訟法第496條第1項之情形者，得提起再審之
    訴，並以原支付命令之聲請，視為起訴，則為104年7月1日
    修正前民事訴訟法（下稱修正前民事訴訟法）第521條所明
    定。又支付命令於民事訴訟法督促程序編依民事訴訟法施行
    法（下稱民訴施行法）第12條第6項公告施行後確定者，適
    用修正後之規定；支付命令於民事訴訟法督促程序編依民訴
    施行法第12條第6項公告施行前確定者，債務人仍得依修正
    前民事訴訟法第521條第2項規定提起再審之訴，亦為民訴施
    行法第4條之4第1項、第2項所明文。又民事訴訟法督促程序
    編係於104年7月1日修正公布，並自公布日施行，是支付命
    令於104年7月1日公告施行前確定者，尚無適用修正後民事
    訴訟法第521條第3項規定，依債務人之聲請，准其供擔保停
    止強制執行之餘地。
三、經查，聲請人主張相對人所持本院107年度司執字第37938號
    債權憑證（原始執行名義為本院91年度促字第5567號支付命
    令，下稱系爭支付命令）所載債權不存在，起訴確認相對人
    所持臺灣臺中地方法院107年度司執字第37938號債權憑證所
    載對原告之債權請求權不存在，由本院以111年度訴字第161
    2號審理，惟系爭支付命令於91年1月29日已合法送達予聲請
    人，此有本院送達證書在卷可憑，聲請人未於法定期間內異
    議而確定，且系爭支付命令確定之時間係於民事訴訟法第52
    1條於104年7月1日修正公布前，自無修正後第521條第3項之
    適用，尚無因其提起上開確認債權不存在之訴，准其供擔保
    停止強制執行之餘地。況原告所提上開確認訴訟，其訴訟標
    的已為系爭支付命令之既判力所及，違反民事訴訟法第249
    條第1項第7款規定，經本院裁定駁回之，聲請人所提確認債
    權不存在之訴既經裁定駁回，其聲請停止執行亦失所附麗，
    顯無停止強制執行之必要，且亦不合強制執行法第18條規定
    列舉其他得停止強制執行之原因，聲請意旨於法未合，應予
    駁回。
四、從而，本件聲請為無理由，應予駁回，爰裁定如主文。
中　　華　　民　　國　　111 　年　　9 　　月　　22　　日
                  民事第五庭  審判長法  官  陳文爵
                                    法  官  施懷閔
                                    法　官  陳昱翔
以上正本係照原本作成。
如不服本裁定，應於送達後十日內，向本院提出抗告狀並表明抗
告理由，如於本裁定宣示後送達前提起抗告者，應於裁定送達後
十日內補提抗告理由書（須附繕本）。
中　　華　　民　　國　　111 　年　　9 　　月　　22　　日
                                    書記官  張卉庭